臺灣高雄地方法院刑事判決
111年度審原易字第27號
公  訴  人  臺灣高雄地方檢察署檢察官
被      告  葛聖文





指定辯護人  本院公設辯護人 黃秋葉
上列被告因竊盜案件，經檢察官提起公訴（111年度偵字第24995
號），本院裁定進行簡式審判程序，判決如下： 
    主  文
葛聖文犯侵入住宅竊盜罪，處有期徒刑拾月。未扣案之犯罪所得
新臺幣柒拾萬元沒收，於全部或一部不能沒收或不宜執行沒收時
，追徵其價額。
    事實及理由
一、本件被告所犯為死刑、無期徒刑、最輕本刑為3年以上有期
    徒刑以外之罪，其於準備程序中就被訴事實為有罪之陳述，
    經法官告知簡式審判程序之旨，並聽取被告、辯護人及檢察
    官之意見後，本院裁定進行簡式審判程序。又本件之證據調
    查，依刑事訴訟法第273條之2規定，不受同法第159條第1項
    、第161條之2 、第161條之3、第163條之1及第164條至第17
    0條規定之限制，均合先敘明。
二、本件犯罪事實及證據名稱業據檢察官於起訴書記載明確，均
    予引用如附件，並更正及補充如下：
（一）犯罪事實部分：
      起訴書犯罪事實欄一、第9行「新臺幣（下同）總計157萬
      元」更正為「新臺幣（下同）總計150萬元」。
（二）證據部分補充：被告葛聖文於本院審理時之自白（見本院
      卷第69、77、81頁）。
三、論罪科刑：
（一）罪名：
　　　核被告所為，係犯刑法第321條第1項第1款之侵入住宅竊
      盜罪。公訴意旨雖認被告本件所竊取之現金為新臺幣(下
      同)157萬元，然超出150萬元部分，除告訴人單一指訴外
      ，並無其他佐證（見本院卷第81頁告訴人之陳述），復為
      被告所否認，基於罪疑有利被告原則，爰不認定被告有此
      部分之犯行，又因此部分與上開有罪部分有裁判上一罪之
      關係，故不另為無罪之諭知。另公訴意旨雖認被告本件犯
      行應論以累犯，惟並未就構成累犯之事實及應加重其刑之
      具體事項提出相關證明方法，是參民國111年4月27日最高
      法院110年度台上大字第5660號裁定意旨，爰毋庸依職權
      調查並為相關之認定，然因累犯資料本來即可在刑法第57
      條第5款「犯罪行為人之品行」中予以評價，本院審理時
      仍得就被告可能構成累犯之前科、素行資料，列為刑法第
      57條第5款所定「犯罪行為人之品行」之審酌事項，併此
      敘明。
（二）刑罰裁量：
　　　爰以行為人之責任為基礎，審酌被告不思以正當方法獲取
      所需，竟侵入他人住宅竊取財物，侵害他人財產法益，妨
      害他人居住安寧，所為實有不該。惟念被告犯後坦承犯行
      ，態度尚可，且所竊之現金，部分已尋獲並發還被害人，
      有贓物認領保管單（見警卷第50-1頁）附卷可稽，兼衡被
      告之素行，本件犯罪之手段、情節、所生危害、智識程度
      、家庭生活、經濟狀況等一切具體情狀（涉被告個人隱私
      ，均詳卷），量處如主文所示之刑。
四、沒收與否之認定：
　　本件被告竊盜現金150萬元，除已發還被害人80萬元之部分
    ，依刑法第38條之1第5項規定，不予宣告沒收或追徵外，其
    餘70萬元，並未扣案，亦未實際發還被害人，為避免被告因
    犯罪而坐享犯罪所得，自應依刑法第38條之1第1項前段、第
    3項之規定宣告沒收，於全部或一部不能沒收或不宜執行沒
    收時，追徵其價額。至扣案之手機，經核與本案無關，爰不
    予宣告沒收。
據上論斷，應依刑事訴訟法第273條之1第1項、第299條第1項前
段、第310條之2、第454條第2項，判決如主文。
本案經檢察官楊瀚濤提起公訴，檢察官陳宗吟到庭執行職務。
中　　華　　民　　國　　111 　年　　12 　 月　　20  　日
                  刑事第五庭  法  官    黃政忠 
以上正本證明與原本無異。
如不服本判決應於收受送達後20日內向本院提出上訴書狀，並應
敘述具體理由；如未敘述上訴理由者，應於上訴期間屆滿後20日
內向本院補提理由書（均須按他造當事人之人數附繕本）「切勿
逕送上級法院」。
中　　華　　民　　國　　111 　年　　12 　 月　　21　  日
                              書記官    儲鳴霄
附錄本件所犯法條:
中華民國刑法第321條
犯前條第一項、第二項之罪而有下列情形之一者，處六月以上五
年以下有期徒刑，得併科五十萬元以下罰金：
一、侵入住宅或有人居住之建築物、船艦或隱匿其內而犯之。二
    、毀越門窗、牆垣或其他安全設備而犯之。
三、攜帶兇器而犯之。
四、結夥三人以上而犯之。
五、乘火災、水災或其他災害之際而犯之。
六、在車站、港埠、航空站或其他供水、陸、空公眾運輸之舟、
    車、航空機內而犯之。
前項之未遂犯罰之。

附件:
臺灣高雄地方檢察署檢察官起訴書
                                    111年度偵字第24995號
　　被　　　告　葛聖文　男　34歲（民國00年0月00日生）
　　　　　　　　　　　　住○○市○○區○○路00號
　　　　　　　　　　　　居花蓮縣○○市○○○街0號3樓301
　　　　　　　　　　　　　室
　　　　　　　　　　　（現另案在法務部○○○○○○○○○執行中）
　　　　　　　　　　　　國民身分證統一編號：Z000000000號
上被告因竊盜案件，已經偵查終結，認應提起公訴，茲將犯罪事
實及證據並所犯法條分敘如下：
　　　　犯罪事實
一、葛聖文前因強盜等案件，經臺灣桃園地方法院以96年度訴字
    第1662號判決處應執行有期徒刑10年確定，於民國103年5月
    21日縮刑假釋出監（因轉執行拘役，實際出監釋放日為103
    年7月19日），所餘刑期付保護管束，於106年10月23日保護
    管束期滿假釋未經撤銷視為執行完畢。詎其仍不知悔改，意
    圖為自己不法之所有，基於竊盜之犯意，於111年8月27日上
    午11時36分許，徒手開啟其雇主盧俊霖位於高雄市○○區○○路
    000號3樓303號房住處大門，進入盧俊霖前揭住處，竊取盧
    俊霖置於床底之現金新臺幣（下同）總計157萬元，得手後
    藏放於隨身背包旋即離去。嗣警獲報後，於111年8月31日16
    時50分許，在花蓮市○○路0段00號前，緝獲因案通緝中之葛
    聖文，並自葛聖文女友楊芊憶（涉嫌竊盜部分，另為不起訴
    處分）皮包及葛聖文身上查扣現金10萬元、手機1支（門號
    ：0000000000，IMEI：000000000000000）；另於同日17時5
    0分許，獲葛聖文同意，在其花蓮縣○○市○○○街0號301室租屋
    處執行搜索扣得現金70萬元（查扣之現金共計80萬元已發還
    盧俊霖），而悉上情。
二、案經盧俊霖訴由高雄市政府警察局新興分局報告偵辦。
　　　　證據並所犯法條
一、證據清單及待證事實：
編號 證據名稱 待證事實 1 被告葛聖文於警詢及偵訊時之自白 被告坦承本案犯罪事實。 2 告訴人盧俊霖於警詢時之指訴。 告訴人上址住處內現金總計157萬元，遭其員工即被告入內竊取之事實。 3 搜索扣押筆錄及所附扣押物品目錄表2份、贓物認領保管單1張、現場監視錄影光碟1片、監視錄影畫面截圖共10張、現場照片共4張。 被告於上開時、地，竊取告訴人住處內財物，並員警扣得前揭物品之事實。 
二、核被告所為，係犯刑法第321條第1項第1款之侵入住宅竊盜
    罪嫌。又被告有如犯罪事實欄所載犯罪科刑及執行之紀錄，
    有本署刑案資料查註紀錄表1份在卷可參，其於有期徒執行
    完畢後，5年以內故意再犯本案有期徒刑以上之罪，為累犯
    ，請依刑法第47條第1項規定及司法院大法官會議第775 號
    解釋意旨裁量加重其刑。至其犯罪所得，併請依法宣告沒收
    或追徵其價額。
三、依刑事訴訟法第251條第1項提起公訴。
　　此　致
臺灣高雄地方法院
中　　華　　民　　國　 111　　年　　9 　　月　　30　　日
　　　　　　　　　　　　　　　檢　察　官　楊瀚濤